# 请教陈版，关于应收账款保理终止确认涉及商务交易风险

提问人：yinpo123 时间：2022-10-14 11:50:01
A公司与B银行签订无追索权应收账款（C客户）保理业务，其中有A公司在合同中保证：
在签订本协议之前A公司、C客户之间不存在任何与本协议有关的或其他贸易争议或经济纠纷，且今后双方之间发生的任何事件均不影响本协议相关债务的履行。
请教陈版主，我认为A公司保证条款中涉及的商务风险应该仅限于该单笔业务合同的商务风险，不能扩大至A公司与C客户之间其他的合同纠纷。故而这也是无法终止确认应收账款的原因之一，版主，我这种判断是否准确？

回答人：chenyiwei
可以这样理解。这种合同条款表述过于模糊，B银行的解释权过大，B银行很可能以此方式事实上将债务人信用风险仍保留在A公司。